臺灣板橋地方法院交通事件裁定　　　 100年度交聲字第3079號
　　　　　　　　　　　　　　　　　 100年度交聲字第3080號
　　　　　　　　　　　　　　　　　 100年度交聲字第3081號
原處分機關　交通部公路總局臺北區監理所
異　議　人
即受處分人　金梅
上列異議人即受處分人因違反道路交通管理處罰條例案件，不服
交通部公路總局臺北區監理所於民國100 年9 月7 日所為如附表
編號1 至編號3 之處分聲明異議，本院裁定如下：
    主  文
異議駁回。
    理  由
一、原處分意旨略以：異議人即受處分人金梅於民國100 年4
    月3 日15時36分許，在省道臺2 線南下123.6 公里處，因該
    路段速限時速為50公里，異議人行車速度為117 公里，超速
    67 公 里，違反道路交通管理處罰條例第43條第1 項第2 款
    之規定，經宜蘭縣政府警察局礁溪分局（下稱礁溪分局）以
    宜警交字第QQ0000000 號作成舉發違反道路交通管理事件通
    知單（下稱舉發通知單一）；又因前揭違規事實，異議人之
    行車速度已超過規定之最高時速60公里以上，除應依上開規
    定處以罰鍰外，尚應依條例第43條第4 項之規定吊扣該汽車
    牌照3 個月，前分局員警乃另案以宜警交字第Q00000000 號
    作成違規通知單（下稱舉發通知單二）；又異議人所有之前
    揭車輛之定期檢驗為100 年5 月16日，異議人至遲應於100
    年6 月16完成檢驗，惟異議人逾期1 個月以上未參加定期檢
    驗，原處分機關爰依同條例第17條，逕行舉發。嗣原處分機
    關針對前開違規事實，依上開法律規定，於100 年9 月7 日
    ，分別作成附表所示之裁決書，裁處異議人如附表所示裁罰
    內容在案，此有違規通知單一、二影本、違規查詢報表及如
    附表所示之裁決書各1 份附卷可按。
二、聲明異議意旨略以：省道臺2線南下123 公里處之速限為50
    公里，而124 公里處之速限則為60公里，舉發機關舉發異議
    人於100 年4 月3 日、21日之違規地點處於該線道123.6 公
    里處，處於模糊地帶，無法證明該地點之速限為每小時50公
    里；且異議人並未收受該等舉發違規通知單，是就100 年4
    月3 日違規行為之裁罰，應認仍在繳納期限內，僅得課以新
    臺幣（下同）8,000 元；另原處分機關收受異議人之異議後
    延宕甚久，因而致異議人逾期參加定期檢驗。爰聲明異議，
    請求撤銷上開裁決云云。
三、按汽車駕駛人行車速度，超過規定之最高時速60公里以上，
    處6,000 元以上2 萬4,000 元以下罰鍰、吊扣該汽車牌照3
    個月、記違規點數3 點，並應參加道路交通安全講習；汽車
    不依限期參加定期檢驗或臨時檢驗者，處汽車所有人900 元
    以上1,800 元以下罰鍰；逾期1 個月以上者並吊扣其牌照，
    至檢驗合格後發還，逾期6 個月以上者，註銷其牌照，道路
    交通管理處罰條例第43條第1 項第2 款、第4 項、第63條第
    1 項第3 款、第24條第1 項及第17條第1 項分別規定明確。
    復按行車速度，超過規定之最高時速60公里以上未滿80 公
    里，逾越應到案期限30日內，繳納罰鍰或到案聽候裁決者，
    應裁罰罰鍰8,800 元，違反道路交通管理事件統一裁罰基準
    表規定甚明。再按處理違反道路交通管理事件，有關文書送
    達之程序，依行政程序法之規定；送達，不能依同法第72
    、73條規定為之者，由郵政機關為送達者，得將文書寄存於
    送達地之郵政機關，違反道路交通管理事件統一裁罰基準及
    處理細則第5 條及行政程序法第74條第2 項分別定有明文。
四、經查：
  (一)異議人確有駕駛前揭車輛，於上開時、地，行駛於上開道路
    之事實，此除經警方舉發在案外，異議人對此亦未於聲明異
    議狀內有所爭執，應堪認為真。又省道臺2 線南下
    123.1 公里處，設有速限50公里及「前有測速照相」等標誌
    ，123.3 公里處路面劃有速限50公里之標字，直至124 公里
    處後始改設速限60公里及「前有測速照相」之標誌等情，有
    礁溪分局100 年7 月29日警礁字第1000053739號函附現場照
    片6 張在卷可稽，詳觀該等照片可知，省道臺2 線南向車道
    123 至124 公里路段之速限為50公里，直至124 公里處過後
    ，速限始提升為60公里，是在123.6 公里處之速限應為50公
    里無訛。而異議人所有之上開車輛，於100 年4 月3 日15時
    36分許，行經宜蘭縣頭城鎮○○路○ 段（即省道臺2 線南下
    車道123.6 公里處）時，經礁溪分局員警以經濟部標準局檢
    驗合格之雷達測速照相科學儀器測定行車速度達每小時117
    公里，已超過該路段規定之速限50公里，該分局遂以違規通
    知單一逕行舉發乙節，業經該分局製單舉發在案，並以前開
    函文函覆明確，且有上開函文及所附經濟部標準檢驗局於99
    年5 月4 日所出具之雷達測速儀檢定合格證書影本各1 紙在
    卷供參。足見本件異議人於前揭時、地駕駛上開車輛，在速
    限50公里之道路上行車速度達117 公里，而超速67公里，顯
    有行車速度「超過規定之最高時速60公里以上未滿80公里」
    之違規行為，事證明確，洵堪認定。
  (二)本件違規通知單一、二係經舉發機關即礁溪分局，以掛號郵
    寄至異議人之戶籍地新北市○○區○○街174 巷1 之7 號2
    樓，因不獲會晤應受送達人，本人又無代收人代為收受，乃
    分別於100 年5 月3 日、6 月3 日製作送達通知書2 份，1
    份黏貼於應受送達人住所地門首，另1 份置於該送達處所信
    箱或其他適當位置，並將送達之上開舉發通知書寄存於板橋
    江翠郵局招領以為送達等情，此有礁溪分局送達證書影本、
    中華郵政交寄大宗掛號函件執據影本、礁溪分局舉發違反交
    通管理事件通知單影本各2 紙存卷足憑。而上開送達地址，
    確為上開舉發違規通知單送達時異議人設籍之住所地址，此
    有本院依職權調查異議人之全戶戶籍資料查詢結果1 紙在卷
    可佐。據上，足徵上開舉發通知書一、二已分別於100 年5
    月3 日及同年6 月3 日合法寄存送達於異議人，且無論應受
    送達人實際上何時受領文書，均以寄存之日期視為收受送達
    之日期，而發生送達之效力。異議人辯稱其從未收到舉發違
    規通知單云云，尚無解於本件舉發機關依行政程序法規定而
    為寄存送達，並發生送達效力之認定。又異議人於100 年4
    月21日，因前揭違規行為而經員警逕行舉發後，其應到案日
    期為100 年5 月28日，此為舉發通知一所記載明確，此有本
    院依職權向礁溪分局所調取之該件舉發違反交通管理事件通
    知單1 份在卷可稽，而異議人遲至100 年6 月13日，始以郵
    寄信件向處分機關提起申訴，該信件並於同年月14日為處分
    機關所收受等情，則為異議人於聲明異議狀中所供陳明確，
    且有該申訴信件影本、信封正本各1 件在卷可憑，可見異議
    人提出申訴時，確已逾越應到案期限17日。是異議人於前開
    違規通知單一合法送達後，逾越應到案期限30日內繳納罰鍰
    或到案聽候裁決乙節，亦堪認定。
  (三)另按逾10年之營業大客車所有人應於指定日期前1 個月內、
    其他汽車所有人應於指定日期前後1 個月內持行車執照、新
    領牌照登記書向公路監理機關申請檢驗；汽車所有人或駕駛
    人應於向公路監理機關辦理汽車檢驗、各項登記或換發牌照
    、執照前，繳清其所有違反本條例第二章、第三章尚未結案
    之罰鍰；不服主管機關裁決聲明異議之交通事件，除法院有
    停止執行之裁定外，原處分機關應即為執行，道路交通安全
    規則第44條第1 項、道路交通管理處罰條例第9 條之1 、道
    路交通事件處理辦法第26條分別定有明文。本件異議人所有
    之上開汽車，定檢日為100 年5 月16日，依上開規定，異議
    人至遲應於指定日期後1 個月即100 年6 月16日，向公路機
    關申請檢驗。而異議人逾期1 個月以上未參加定期檢驗乙節
    ，除經交通部公路總局臺北區監理所製單舉發在案外，異議
    人亦未於聲明異議狀中有所爭執，足認為真。而異議人依法
    參加定期檢驗之最後期限日100 年6 月16日日，礁溪分局已
    依異議人戶籍地址合法送達上開違規通知單一、二，已如前
    述。而交通事件，縱經異議人聲明異議，原則上亦不停止執
    行，此觀諸前揭道路交通事件處理辦法第26條甚明，是縱異
    議人已於100 年6 月14日向交通部公路總局臺北區監理所提
    出申訴，異議人於100 年6 月16日之期限前欲參加定期檢驗
    ，仍應依前開處罰條例規定先繳清其所有尚未結案之罰鍰。
    是異議人辯稱因原處分機關遲未解決其所提出之申訴，致其
    逾期未參加檢驗云云，自不足採。據上，異議人逾期1 個月
    以上不依限期參加定期檢驗之違規行為，亦堪認定。
五、綜上，本件異議人於上開舉發違規時、地，在速限50公里之
    道路上，行車速度達117 公里而超速67公里，已超過最高時
    速60公里未滿80公里，且逾越應到案期限30日內，繳納罰鍰
    或到案聽候裁決；及其逾期1 個月以上不依限期參加定期檢
    驗等違規事實，均堪認定。從而，原處分機關據以援引道路
    交通管理處罰條例第43條第1 項第2 款、第4 項、第63條第
    1 項第3 款、第24條第1 項、第17條第1 項及違反道路交通
    管理事件統一裁罰基準表之規定，以異議人行車速度超過規
    定之最高時速60公里未滿80公里，並逾越應到案期限30日內
    ，繳納罰鍰或到案聽候裁決；及以其逾越1 個月以上不依限
    期參加定期檢驗，以如附表所示之裁決書，分別對異議人裁
    處(一)罰鍰8,800 元，記違規點數3 點，並應參加道路交通安
    全講習；(二)吊扣汽車牌照3 個月；(三)罰鍰900 元，並吊扣牌
    照至汽車檢驗合格後發還，於法均無不當，本件異議為無理
    由，應予駁回。
六、依道路交通管理處罰條例第87條第2 項、道路交通案件處理
    辦法第19條，裁定如主文。
中    華    民    國   100    年    10     月    6    日
                刑事第二十三庭  法  官  周宛蘭
上列正本證明與原本無異。
如不服本裁定，應於裁定送達後五日內敘明抗告理由，向本院提
出抗告狀。
                                書記官  陳淑婷
中    華    民    國   100    年    10    月    12    日
附  表：
（交通部公路總局臺北區監理所之違反道路交通管理事件裁決書）
┌──────┬───────┬───────┬───────┐
│   編號     │      1       │      2       │      3       │
├──────┼───────┼───────┼───────┤
│裁決書字號  │北監自裁字第  │北監自裁字第  │北監自裁字第  │
│            │40-QQ0000000號│40-Q00000000號│000000000 號  │
├──────┼───────┼───────┼───────┤
│裁決日期    │100年9月7日   │100年9月7日   │100年9月7日   │
├──────┼───────┼───────┼───────┤
│違規時、地  │100 年4 月3   │100 年4 月3   │100 年8 月2 日│
│            │日15時36分    │日（裁決書誤載│17時17分      │
│            │              │為21日）15時36│              │
│            │              │分            │              │
├──────┼───────┼───────┼───────┤
│違規地點    │省道臺2 線南向│省道臺2 線南向│              │
│            │車道123.6 公里│車道123.6 公里│              │
│            │處            │處            │              │
│            │              │              │              │
├──────┼───────┼───────┼───────┤
│違規事由    │行車速度，超過│駕駛人行車速度│不依限參加定期│
│            │規定之最高時速│超過規定之最高│檢驗          │
│            │60公里以上未滿│時速60公里以上│              │
│            │80公里        │              │              │
├──────┼───────┼───────┼───────┤
│處罰依據法條│道路交通管理處│道路交通管理處│道路交通管理處│
│            │罰條例第43條第│罰條例第43條第│罰條例第17條第│
│            │1 項第2 款、第│4項           │1項           │
│            │63條第1 項第3 │              │              │
│            │款（裁決書漏引│              │              │
│            │）、第24條第1 │              │              │
│            │項第3 款（裁決│              │              │
│            │書漏引項、款）│              │              │
│            │              │              │              │
├──────┼───────┼───────┼───────┤
│處罰主文    │罰鍰8,800 元，│吊扣汽車牌照3 │罰鍰900 元，並│
│            │記違規點數3 點│個月          │吊扣牌照至汽車│
│            │，並參加道路交│              │檢驗合格後發還│
│            │通安全講習    │              │              │
└──────┴───────┴───────┴───────┘